【裁判字號】    95,易,958
【裁判日期】    951031
【裁判案由】    竊盜等
【裁判全文】
臺灣高雄地方法院刑事判決               95年度易字第958號
公  訴  人  臺灣高雄地方法院檢察署檢察官
被      告  甲○○
            己○
共      同
選任辯護人  程高雄律師
上列被告等因贓物案件，經檢察官提起公訴（95年度偵字笫3883
號），被告等於本院審理中就被訴事實為有罪之陳述，檢察官聲
請改依協商程序而為判決，經本院合議庭裁定由受命法官獨任進
行認罪協商程序審理，判決如下：
    主  文
甲○○共同連續故買贓物，處有期徒刑伍月，如易科罰金，以參
佰元折算壹日。緩刑貳年。
己○共同連續故買贓物，處有期徒刑肆月，如易科罰金，以參佰
元折算壹日。緩刑貳年。
    事實及理由
一、犯罪事實：甲○○係位於高雄市○○區○○路2-6 號「惠民
    五金行」之負責人，己○係甲○○之姊姊，亦在「惠民五金
    行」內工作，渠2 人均明知壬○○（已由本院另行審結）所
    持來販售如附表所示之物品（壬○○竊取該等物品之時間、
    地點，詳如附表所示），係他人失竊之財物，竟共同基於故
    買贓物之概括犯意聯絡，自民國94年5 月19日起，至同年12
    月20日止，連續在上開「惠民五金行」內，以鋁質物品1 公
    斤新臺幣（下同）30元、鐵質物品1 公斤5.7 元之代價，共
    同向壬○○買受該等贓物，再行轉售牟利。嗣於94年12月21
    日上午11時30分許，經警據報至「惠民五金行」查獲，並扣
    得如附表編號15、16、18至22所示物品（均已發還其所有人
    ），因而知悉上情。
二、認定犯罪事實之證據：
(一)、被告甲○○、己○於本院審理中之自白。
(二)、同案被告壬○○於警詢、偵訊中之陳述
(三)、證人即臺灣電力公司人員丙○○、辛○○、庚○○、癸○○
    、丑○○、證人即高雄市政府養工處人員子○○、證人即港
    都有線電視公司人員丁○○、證人即大高雄有線電視公司人
    員戊○○於警詢中之證述。
(四)、證人丙○○、子○○、丁○○、戊○○出具之贓物認領保管
    單。
(五)、查獲現場相片。
三、本件被告甲○○、己○2 人業已認罪，並與檢察官於審判外
    達成協商之合意，渠等合意內容為：被告甲○○願受有期徒
    刑5 月，緩刑2 年之宣告；被告己○願受有期徒刑4 月，緩
    刑2 年之宣告。經核：
(一)、按行為後法律有變更者，適用行為時之法律。但行為後之法
    律有利於行為人者，適用最有利於行為人之法律，刑法第2
    條第1 項定有明文。查被告2 人行為後，刑法業於95年7 月
    1 日修正公布施行，而修正後之刑法第33條第5 款規定「罰
    金：新臺幣1000元以上，以百元計算之」，與修正前之刑法
    第33條第5 款規定「罰金：1 元以上」相較，刑法分則中關
    於有罰金刑之規定者，在修法前最低度之法定刑係銀元1 元
    即新臺幣3 元（至罰金罰鍰提高標準條例第1 條，係關於最
    高度刑提高之規定，尚與最低度刑無關），而在修法後則係
    新臺幣1000元，比較修正前後之規定，修正後之規定較不利
    於行為人，是若行為人所犯罪行之法定刑有罰金刑者，即應
    依刑法第2 條第1 項前段規定，依行為人行為時即修正前之
    規定處斷（至亦於95年7 月1 日施行之刑法施行法第1 條之
    1 之規定，僅係規範如何將刑法分則罰金刑之單位由「銀元
    」轉換為「新臺幣元」，未就各該分則之實際內涵加以變更
    ，尚不生新舊法比較之問題）。本件被告2 人所犯刑法第34
    9 條第2 項之罪，其法定刑中有罰金刑，揆諸上開說明，自
    應適用修正前之規定處斷。是核被告2 人所為，均係犯修正
    前刑法第349 條第2 項之故買贓物罪。被告2 人就上開犯行
    有犯意聯絡及行為分擔，均為共同正犯。至前開刑法修正時
    ，雖於第28條將「正犯」之定義，由「2 人以上共同實施犯
    罪之行為者」修正為「2 人以上共同實行犯罪之行為者」，
    然此一修正，對實務上「共同正犯」之意涵不生影響（參見
    該條修法說明），是不生新舊法比較之問題，附此敘明。
(二)、次按，刑法第56條連續犯之規定，業於前開刑法修正時刪除
    ，此刪除雖非犯罪構成要件之變更，但顯已影響行為人刑罰
    之法律效果，自屬法律有所變更，而比較新、舊法結果，被
    告2 人上開多次故買贓物犯行倘予分論併罰，顯較將之以連
    續犯論以一罪不利，是若該等犯行得依舊法論以連續犯時，
    自應依刑法第2 條第1 項前段規定，以舊法規定處斷。查本
    件被告2 人先後多次故買贓物犯行，時間緊接，犯罪構成要
    件相同，顯係基於概括犯意為之，揆諸上開說明，應依修正
    前刑法第56條連續犯之規定論以一罪，並加重其刑。
(三)、末按，被告2 人犯罪時之刑法第41條第1 項前段規定：「犯
    最重本刑為5 年以下有期徒刑以下之刑之罪，而受6 個月以
    下有期徒刑或拘役之宣告，因身體、教育、職業、家庭之關
    係或其他正當事由，執行顯有困難者，得以1 元以上3 元以
    下折算一日，易科罰金」，又被告2 人行為時之易科罰金折
    算標準，修正前之罰金罰鍰提高標準條例第2 條（現已刪除
    ）規定，就其原定數額提高為100 倍折算1 日，則本件被告
    2 人行為時之易科罰金折算標準，應以銀元100 元以上300
    元以下折算1 日，經換算為新臺幣後，應以新臺幣300 元以
    上900 元以下折算1 日。惟95年7 月1 日修正公布施行之刑
    法第41條第1 項前段則規定：「犯最重本刑為5 年以下有期
    徒刑以下之刑之罪，而受6 個月以下有期徒刑或拘役之宣告
    者，得以新臺幣1000元、2000元或3000元折算1 日，易科罰
    金」，比較修正前後之易科罰金折算標準，修正後之規定較
    不利於被告2 人，依刑法第2 條第1 項前段，若被告2 人經
    宣告得易科罰金之刑時，應適用被告2 人行為時即修正前之
    規定，就渠等宣告之刑，定易科罰金之折算標準。
(四)、上開認罪協商合意內容，並無刑事訴訟法第455 條之4 第1
    項所列不得認罪協商之情形，且被告甲○○前未曾受有期徒
    刑以上刑之宣告，而被告己○雖曾因詐欺案件，經臺灣臺南
    地方法院以64年度易字第559 號判決，判處有期徒刑8 月確
    定，然該有期徒刑執行完畢迄今已逾5 年，有臺灣高等法院
    被告前案紀錄表在卷可稽，又被告甲○○因本案向國庫支付
    12萬元、被告己○則向國庫支付7 萬元，有渠等繳納款項之
    收據附卷可佐，經此偵審程序，應知所警惕，而無再犯之虞
    ，依修正後刑法第74條第1 項之規定（最高法院95年刑事庭
    第8 次會議決議參照），乃適於緩刑之宣告。本件既經檢察
    官聲請改依協商程序而為判決，本院爰不經言詞辯論，於協
    商合意範圍內為協商判決。
四、同案被告壬○○竊盜犯行部分，業由本院另行審結，附此敘
    明。
五、應適用之法條：刑事訴訟法第455 條之4 第2 項、第455 條
    之8 、第454 條第1 項，刑法第2 條第1 項前段、第28條、
    第74條第1 項，修正前（下同）刑法第56條、笫349 條笫2
    項、第41條笫1 項前段，罰金罰鍰提高標準條例笫1 條前段
    ，修正前罰金罰鍰提高標準條例笫2 條。
六、本判決除有刑事訴訟法第455 條之4 第1 項第1 款、第2 款
    、第4 款、第6 款、第7 款所定情形之一，或違反同條第2
    項規定者外，不得上訴。
本案經檢察官乙○○到庭執行職務。
中    華    民    國    95    年    10    月    31    日
                  刑事第五庭    法  官 陳君杰
以上正本證明與原本無異。
中    華    民    國    95    年    10    月    31    日
                                書記官 陳昱良
附錄本案論罪科刑法條：
刑法第349 條
收受贓物者，處3 年以下有期徒刑、拘役或500 元以下罰金。
搬運、寄藏、故買贓物或為牙保者，處5 年以下有期徒刑、拘役
或科或併科1000元以下罰金。
因贓物變得之財物，以贓物論。
附表：
┌──┬───────┬─────────┬─────┬────────┐
│編號│竊取時間      │竊取地點          │所有人    │竊得物品        │
├──┼───────┼─────────┼─────┼────────┤
│ 1  │94年5 月19日夜│高雄市小港區沿海一│臺灣電力公│低壓配電箱2 只  │
│    │間9 時23分許  │路與漢民路口      │司        │                │
├──┼───────┼─────────┼─────┼────────┤
│ 2  │94年5 月20日上│高雄市○○區○○段│臺灣電力公│PVC 風雨線142 公│
│    │午10時30分許  │598 地號          │司        │尺              │
├──┼───────┼─────────┼─────┼────────┤
│ 3  │94年5 月20日下│高雄市小港區孔宅3 │臺灣電力公│低壓配電箱1 只  │
│    │午4 時許      │街                │司        │                │
├──┼───────┼─────────┼─────┼────────┤
│ 4  │94年6 月18日上│高雄市○○區○○街│臺灣電力公│低壓配電箱2 只  │
│    │午8 時許      │、小港路147 巷    │司        │                │
├──┼───────┼─────────┼─────┼────────┤
│ 5  │94年6 月22日中│高雄市○○區○○路│臺灣電力公│低壓配電箱2 只  │
│    │午12時30分許  │223-4 號右側      │司        │                │
├──┼───────┼─────────┼─────┼────────┤
│ 6  │94年7 月2 日至│高雄市小港區高坪3 │臺灣電力公│低壓配電箱4 只、│
│    │同年月27日    │路、高坪11路、沿海│司        │PVC 風雨線206 公│
│    │              │路、後厝路        │          │尺              │
├──┼───────┼─────────┼─────┼────────┤
│ 7  │94年7 月6 日上│高雄市○○區○○段│臺灣電力公│低壓配電箱1 只  │
│    │午11時許      │925 地號路旁      │司        │                │
├──┼───────┼─────────┼─────┼────────┤
│ 8  │94年7 月27日上│高雄市小港區大業北│臺灣電力公│低壓配電箱2 只  │
│    │午6 時許      │路314 巷口及宮仁街│司        │                │
├──┼───────┼─────────┼─────┼────────┤
│ 9  │94年7 月28日夜│高雄市小港區中山四│臺灣電力公│低壓配電箱1 只  │
│    │間10時許      │路高雄公園旁      │司        │                │
├──┼───────┼─────────┼─────┼────────┤
│ 10 │94年8 月1 日上│高雄市○○區○○路│臺灣電力公│低壓配電箱2 只  │
│    │午11時許      │與金城路右側      │司        │                │
├──┼───────┼─────────┼─────┼────────┤
│ 11 │94年12月10日  │高雄市○○區○○路│臺灣電力公│低壓配電箱2 只  │
│    │上午6 時40分許│（近大坪橋下）    │司        │                │
├──┼───────┼─────────┼─────┼────────┤
│ 12 │94年12月10日  │高雄市小港區高坪29│臺灣電力公│低壓配電箱1 只  │
│    │下午2 時許    │路段              │司        │                │
├──┼───────┼─────────┼─────┼────────┤
│ 13 │94年12月10日  │高雄市小港區高坪56│臺灣電力公│低壓開關箱1 只  │
│    │夜間10時許    │街19號前          │司        │                │
├──┼───────┼─────────┼─────┼────────┤
│ 14 │94年12月12日  │高雄市小港區高坪22│港都有線電│視訊強波器3 具  │
│    │夜間7 時許    │路段              │視公司    │                │
├──┼───────┼─────────┼─────┼────────┤
│ 15 │94年12月12日至│高雄市小港區、前鎮│大高雄有線│網路強波器19具、│
│    │20日          │區等地            │電視公司  │光纖接收機4 具  │
├──┼───────┼─────────┼─────┼────────┤
│ 16 │94年12月12日至│高雄市小港區、前鎮│港都有線電│網路強波器7 具、│
│    │20日          │區等地            │視公司    │置物箱1 具      │
│    │              │                  │          │                │
├──┼───────┼─────────┼─────┼────────┤
│ 17 │94年12月18日  │高雄市小港區平和南│臺灣電力公│路燈用開關箱1 只│
│    │上午8 時30分許│路146 號          │司        │                │
├──┼───────┼─────────┼─────┼────────┤
│ 18 │94年12月19日、│高雄市○○區○○街│臺灣電力公│低壓開關箱2 只  │
│    │20日          │、廈莊一街路旁    │司        │                │
├──┼───────┼─────────┼─────┼────────┤
│ 19 │94年12月19日  │高雄市○○區○○路│高雄市政府│鋁椅腳架4 組    │
│    │上午10時許    │與高鳳路口        │養工處    │                │
├──┼───────┼─────────┼─────┼────────┤
│ 20 │94年12月20日  │高雄市○○區○○路│高雄市政府│柵欄式水溝蓋5 塊│
│    │下午5 時許    │南洋貨櫃公園內    │養工處    │                │
├──┼───────┼─────────┼─────┼────────┤
│ 21 │94年12月21日  │高雄市○○區○○路│高雄市政府│鋁椅腳架1 組    │
│    │上午10時許    │合作公園內        │養工處    │                │
├──┼───────┼─────────┼─────┼────────┤
│ 22 │94年12月間    │高雄市小港區之多處│高雄市政府│鋁椅腳架13組    │
│    │              │公園內            │養工處    │                │
└──┴───────┴─────────┴─────┴────────┘


司法院資訊處製作；財團法人民間司法改革基金會備份。
